【裁判字號】    97,交聲,1301
【裁判日期】    970610
【裁判案由】    聲明異議
【裁判全文】
臺灣臺中地方法院交通事件裁定        97年度交聲字第1301號
原處分機關  交通部公路總局臺中區監理所
異議人即
受處分人    甲○○
                      26巷1.
上列異議人即受處分人因違反道路交通管理處罰條例案件，對於
交通部公路總局臺中區監理所民國97年1 月10日所為之處分（中
監違字第裁60-G70A89887號）聲明異議，本院裁定如下：
    主    文
異議駁回。
    理    由
一、原處分機關裁決意旨：異議人即受處分人甲○○（以下稱異
    議人）所有之車牌號碼R3-3815 號自用小客車，於民國96年
    10 月2日10時41分許，在臺中市○○路、東大路口因「駕車
    行經有燈光號誌管制之交岔路口闖紅燈」違規，遭臺中市警
    察局交通警察隊逕行舉發。異議人未於期限內到案，本所遂
    於97年1 月10日依道路交通管理處罰條例第53條第1 項、第
    63條之規定裁處新臺幣（下同）3,600 元並記違規點數3 點
    。
二、異議人聲明異議意旨：未收到紅單，訴求免罰，故提出聲明
    異議等語。
三、依道路交通管理處罰條例第53條第1 項、第63條第1 項第3
    款規定：「汽車駕駛人，行經有燈光號誌管制之交岔路口闖
    紅燈者，處新臺幣1,800 元以上5,400 元以下罰鍰，並記違
    規點數3 點」。又依違反道路交通管理事件統一裁罰基準及
    處理細則第11條第1 項第4 款規定：「行為人有本條例之情
    形者，應填製舉發違反道路交通管理事件通知單，並於被通
    知人欄予以勾記，其通知聯依下列規定辦理：四、逕行舉發
    者，應按已查明之資料填註車牌號碼、車輛種類、車主姓名
    及地址，並於通知單上方空白處加註逕行舉發之文字後，由
    舉發機關送達被通知人。」。按處理違反道路交通管理事件
    ，有關文書送達之程序，依行政程序法之規定，違反道路交
    通管理事件統一裁罰基準及處理細則第5 條定有明文，是逕
    行舉發通知單之送達程序，應依行政程序法規定行之。而送
    達，不能依行政程序法第72、73條規定為之者，得將文書寄
    存送達地之地方自治或警察機關，並做送達通知書兩份，1
    份黏貼於應受送達人住居所、事務所、營業所或其就業處所
    門首，另1 份交由鄰居轉交或置於該送達處所信箱或其他適
    當位置，以為送達；前項情形，郵政機關為送達者，得將文
    書寄存於送達地之郵政機關；寄存機關自收受寄存文書之日
    起，應保存3 個月，行政程序法第74條亦定有明文。而行政
    程序法第74條就寄存送達已自行規定，條文並無規定自寄存
    之日起經10日始發生效力等文字，亦未規定準用民事訴訟法
    ，故民事訴訟法第138 條第2 項之規定，於行政程序自難逕
    予適用（最高行政法院95年度裁字第2663號裁定要旨參照）
    ，是無論應受送達人實際上於何時受領文書，均以寄存之日
    視為收受送達之日期，而發生送達效力。
四：經查：
  (一)異議人所有之車牌號碼R3-3815 號自用小客車，於96年10月
    2 日10時41分許，在臺中市○○路、東大路口，有「駕車行
    經有燈光號誌管制之交岔路口闖紅燈」之違規行為，為臺中
    市警察局交通隊逕行舉發等情，有舉發照片2 張、舉發違反
    道路交通管理事件通知單影本1 張在卷足憑，並為異議人所
    不否認，其違規之事實堪以認定。
  (二)次查，異議人前揭交通違規行為，經臺中市警察局交通隊依
    採證照片依法逕行舉發，填製G70A89887 號舉發違反道路交
    通管理事件通知單並檢附照片，以郵務掛號方式送達至異議
    人之戶籍地址（即臺中縣龍井鄉○○路○ 段龍目井126 巷1
    號），因未會晤異議人本人，亦無受領文書之同居人、受雇
    人或應送達處所之接收郵件人員，而於96年10月30日寄存於
    臺中龍井郵局，送達人員並有製作送達通知書二份，一份粘
    貼於應受送達人門首，另一份置於受送達處所信箱或適當位
    置以為送達等情，有臺中市警察局交通隊送達證書影本1 份
    、臺中市警察局97年1 月7 日中市警交字第0970000950號函
    文影本1 份在卷可稽，則自寄存送達日96年10月30日起即已
    發生法律上送達之效力，且未逾原應到案日期（即96年11月
    23日）。是異議人主張其自始未收受任何違規相片或違規通
    知單之送達云云，尚非有據。異議人既未於96年11月23日前
    到案說明，則原處分機關於97年1 月10日依道路交通管理處
    罰條例第53條第1 項、第63條第1 項第3 款及違反道路交通
    管理事件統一裁罰基準表等規定，以中監違字第裁60－G70A
    89887 號裁決書裁處罰鍰3,600 元並記違規點數3 點，經核
    於法尚無不合。
五、綜上所述，異議人違規之事實明確，原處分機關援引首開規
    定，對異議人為裁處，即為適法。本件聲明異議為無理由，
    應予駁回。
六、據上論斷，應依道路交通管理處罰條例第87條第2項、道路
    交通案件處理辦法第19條，裁定如主文。
中    華    民    國    97    年    6     月    10    日
                    交通法庭    法  官  陳慧珊
上正本證明與原本無異。
如不服本裁定應於送達後5日內向本院提出抗告狀。
                                書記官  施玉卿
中    華    民    國    97    年    6     月    10    日


司法院資訊處製作；財團法人民間司法改革基金會備份。
